臺灣高等法院刑事判決　　　　　　　　94年度上訴字第3391號
　　上　訴　人
　　即　被　告　甲○○
上列上訴人因毒品危害防制條例案件，不服臺灣士林地方法院94
年度訴字第534號，中華民國94年8月23日第一審判決（起訴案號
：臺灣士林地方法院檢察署94年度毒偵字第982號）， 提起上訴
，本院判決如下：
    主  文
上訴駁回。
    事  實
一、甲○○前因施用毒品案件，業經臺灣板橋地方法院裁定觀察
 　 、勒戒後，認有繼續施用毒品之傾向，並經該院裁定令入戒
    治處所施以強制戒治，於民國90年4月9日執行完畢釋放出所
　  ，並由臺灣板橋地方法院檢察署檢察官於90年7月21日以 90
    年度戒毒偵字第421號不起訴處分確定。復因竊盜案件， 經
    法院判處有期徒刑7月，因偽造文書案件， 經法院判處有期
    徒刑6月，應執行有期徒刑1年， 甫於92年9月24日縮刑期滿
    執行完畢。詎猶不知悛悔， 復基於施用第1級毒品海洛因及
    第2級毒品安非他命之概括犯意， 於前案強制戒治執行完畢
    釋放後5年內，自94年2月間起至同年4月9日晚上某時止，在
    臺北市○○區○○街72巷4號2樓住處， 連續施用第1級毒品
    海洛因；又自94年2月間起至同年4月11日為警採尿往前回溯
    4日內之某時止，在上址住處連續施用第2級毒品安非他命，
    嗣於94年4月11日下午2時許，因強盜案件經民眾報警為警查
    獲，並在上址住處扣得所有毒品吸食器1組及注射針筒3支。
二、案經臺北市政府警察局南港分局移送臺灣士林地方法院檢察
    署檢察官偵查起訴。
    理  由
一、被告對於在右揭時地連續施用第一、二級毒品之犯行於原審
    及本院審理時均供認不諱。且被告為警查獲時，經警採尿送
    請臺灣尖端先進生技醫藥股份有限公司檢驗結果，呈嗎啡及
    安非他命陽性反應， 亦有該公司94年4月26日濫用藥物檢驗
    報告1紙在偵查卷內可參， 復有扣案被告所有供施用之工具
    吸食器1組及注注射針筒3支可資佐證，被告自白自堪信為真
    實，事證明確，被告犯行堪以認定。被告於上訴時雖另辯稱
    ：施用第一、二級毒品應從一重以施用第一級毒品罪論處云
    云，惟以被告坦承施用第一、二級毒品係分別以不同的器具
    為之，且亦供承施用時並未將兩種毒品混合使用，而係不同
    時間分開使用，則其施用第一、二級毒品之犯行，顯無想像
    競合犯可言，所稱犯行應從一重以施用第一級毒品罪論處云
    云，並無理由。而被告係強制戒治期滿執行完畢釋放後， 5
    年內再犯本件犯行，亦有臺灣板橋地方法院檢察署90年度戒
    毒偵字第421號不起訴處分書、被告全國刑案資料查註表 、
    法務部全國檢察官線上查詢刑案人犯在監所最新資料報表 1
    份在偵卷內可參。本件事證明確，被告犯行均堪認定，應依
    法論科。
二、核被告所為，係犯毒品危害防制條例第10條第1項及同條第2
　　項之施用第1級毒品及第2級毒品之罪行。被告持有第一、二
    級毒品之低度行為為施用之高度行為所吸收，不另論罪。又
    被告連續施用第1級毒品海洛因及第2級毒品安非他命之行為
    ，其時間緊接，所犯罪名相同，顯係均基於概括犯意為之，
    均為連續犯，應依刑法第56條之規定加重其刑。被告所犯連
    續施用第1級與第2級毒品之犯行，其行為互殊，罪名有異，
    予以分論併罰。又被告前因竊盜及偽造文書案件，經法院分
    別判決判處有期徒刑7月及6月確定，應執行有期徒刑1年 ，
    甫於92年9月23日執行完畢，有被告前案紀錄表1份在卷可按
    ，其於5年內再犯本件有期徒刑以上之罪，為累犯， 應依刑
    法第47條之規定加重其刑。
三、原審因認被告罪證明確，引用毒品危害防制條例第10條第 1
    、2項，刑法第11條前段、第56條、第47條、第51條第5款、
    第38第1項第2款之規定，並審酌被告犯罪動機、目的、手段
    、施用時間長短及犯後坦承等一切情狀，量處施用第一級毒
    品部分有期徒刑十月，施用第二級毒品部分有期徒刑六月，
    並定其應執行有期徒刑一年二月，對於扣案之吸食器1 組及
    注射針筒3支，認屬被告所有供犯罪所用之物， 業據被告供
    承在卷，爰依刑法第38條第1項第2款規定宣告沒收。核其認
    事用法，並無不合，量刑亦稱妥適，上訴人即被告上訴意旨
    請求從輕量刑，洵無理由，上訴應予駁回。
據上論斷，應依刑事訴訟法第368條，判決如主文。
本案經檢察官周志榮到庭執行職務。
中　　華　　民　　國　　94　　年　　11　　月　　30　　日
　　　　　　　　　刑事第7庭     審判長法　官  蔡秀雄
　　　　　　　　　　　　　　　　　    法　官  陳世宗
　　　　　　　 　 　　　　　　　　　　法　官  周煙平
以上正本證明與原本無異。
施用第一級毒品部分如不服本判決應於收受送達後十日內向本院
提出上訴書狀，其未敘述上訴之理由者並得於提起上訴後十日內
向本院補提理由書（均須按他造當事人之人數附繕本）。
其餘不得上訴。
                                      書記官  蕭麗珍
中　　華　　民　　國　　94　　年　　12　　月　　5 　　日
附錄本案論罪科刑法條
毒品危害防制條例第10條
施用第 1 級毒品者，處六月以上五年以下有期徒刑。
施用第 2 級毒品者，處三年以下有期徒刑。
